【裁判字號】    94,簡上,33
【裁判日期】    950615
【裁判案由】    違反就業服務法
【裁判全文】
臺灣苗栗地方法院刑事判決              94年度簡上字第33號
上  訴  人  臺灣苗栗地方法院檢察署檢察官
被      告  甲○○
                    7樓
                    號
上列上訴人因被告違反就業服務法案件，不服本院苗栗簡易庭94
年度苗簡字第126 號中華民國94年3 月10日第一審簡易判決提起
上訴（聲請案號：臺灣苗栗地方法院檢察署93年度偵字第1854號
）並移送併辦（併辦案號：臺灣苗栗地方法院檢察署92年度偵字
第3365號、93年度偵緝字53號），由本院管轄之第二審合議庭判
決如下：
    主  文
原判決撤銷。
甲○○連續意圖營利而違反任何人不得媒介外國人非法為他人工
作之規定，處有期徒刑陸月，如易科罰金，以參佰元折算壹日。
    事實及理由
一、犯罪事實：甲○○於民國89年間因違反就業服務法案件，經
    法院判處罰金新台幣（下同）50,000元確定，於89年8 月25
    日執行完畢。竟不知悔改，明知未經主管機關許可，不得從
    事就業服務業務，亦明知任何人不得非法媒介外國人非法為
    他人工作，竟基於意圖營利之概括犯意，連續於如附表所列
    之時間、地點，先後媒介如附表所列之外國人從事未經主管
    機關許可之工作，而經警查獲。
二、證據：
    (1)被告甲○○於警詢中之自白。
    (2)證人黎鄭添妹、于承溢、李瑞鵬、彭清盛、彭桂、林文
      香等人於警詢、偵查中之證詞。
    (3)越南籍女子NGUYEN HTIHAI 、DANG THIHIEN、菲律賓籍女
      子SEVILLO MAJENETTE SOLAS 、印尼籍女子WIWITTRIVINA
      等人於警詢、偵查中之證詞。
    (4)查獲本件之員警李致豪於警詢、偵查中之證詞。
    (5)中華民國外僑居留證、護照、外勞居留資料查詢明細、苗
      栗縣警察局竹南分局查獲違反就業服務法移送苗栗縣政府
      處理公函、中國國際人力仲介有限公司設立登記及歷年變
      更登記資料、苗栗縣政府93年4 月1 日府社資字第093003
      2025號違反就業服務法罰緩處分書、甲○○之口卡片及現
      場照片。
    (6)本件事證明確，被告犯行足堪認定。
三、論罪科刑部分：
    (1)核被告甲○○所為，係違反就業服務法第45條規定，應依
      同法第64條第2 項論處。核被告所為數行為，時間緊接，
      所犯罪名相同，顯係基於概括之犯意為之，為連續犯，應
      依刑法第56條之規定以一罪論，並加重其刑。聲請簡易判
      決處刑書雖僅就被告如附表所示犯罪事實2 之部分起訴，
      惟被告所為其餘如附表犯罪事實1 、3 、4 等行為，與起
      訴部分之事實，既有連續犯之裁判上一罪關係，自為起訴
      效力所及，且經檢察官移送併辦，本院自得併予審理。又
      被告之犯罪行為時間點係自「92年3 月2 日起迄92年7 月
      6 日止」，其行為係在連續狀態，自應依其行為終了之日
      當時所適用之現行就業服務法規定處斷。原聲請簡易判決
      處刑意旨，認為被告應有新舊法之比較適用問題，而未慮
      及被告另有須移送併辦之事實，且有連續犯之裁判上一罪
      情形，容有未洽，爰予更正。
    (2)原判決以被告違反就業服務法，處有期徒刑4 月，如易科
      罰金以300 元折算1 日，固非無據，惟漏未審酌上開移送
      併辦之情形，尚有未洽，上訴意旨據以指摘原判決不當，
      為有理由，自應由本院合議庭撤銷改判。爰審酌被告前即
      因違反就業服務法而遭法院判處罰金且執行完畢，竟仍不
      知悔改，陸續為多次犯行，且其犯罪動機係為圖營利，而
      從事媒介外籍勞工非法為他人工作，危害主管機關就外籍
      勞工人力資源之管理暨犯後承認犯行之態度等一切情狀，
      量處如主文所示之刑，並諭知易科罰金之折算標準，以資
      懲儆。
四、被告經合法傳喚，無正當理由不到庭，爰不待其陳述，逕行
    判決。
據上論斷，應依刑事訴訟法第455 條之1 第1 項、第3 項、第36
9 條第1 項前段、第364 條、第371 條、第299 條第1 項前段、
就業服務法第45條、第64條第2 項，刑法第11條前段、第56條、
第41條第1 項前段，罰金罰鍰提高標準條例第2 條，判決如主文
。
本案經檢察官戴瑞麒到庭執行職務。
中    華    民    國    95    年    6     月    15    日
                  刑事第二庭審判長法  官  林燦都
                                  法  官  羅貞元
                                  法  官  顧正德
以上正本證明與原本無異。
本件不得上訴。
                                  書記官  劉千瑄
中    華    民    國    95    年    6     月    15    日
附錄本案論罪科刑法條全文
就業服務法第45條：
任何人不得媒介外國人非法為他人工作。
就業服務法第64條：
違反第 45 條規定者，處新臺幣 10 萬元以上 50 萬元以下罰鍰
。五年內再違反者，處1 年以下有期徒刑、拘役或科或併科新臺
幣60萬元以下罰金。
意圖營利而違反第 45 條規定者，處 3 年以下有期徒刑、拘役或
科或併科新臺幣 120 萬元以下罰金。
以違反第 45 條規定為常業者，處 5 年以下有期徒刑，得併科新
臺幣 150 萬元以下罰金。
法人之代表人、法人或自然人之代理人、受僱人或其他從業人員
，因執行業務違反第45條規定者，除依前三項規定處罰其行為人
外，對該法人或自然人亦科處各該項之罰鍰或罰金。


司法院資訊處製作；財團法人民間司法改革基金會備份。
